【裁判字號】    99,中簡上,324
【裁判日期】    990629
【裁判案由】    詐欺
【裁判全文】
臺灣臺中地方法院刑事判決           99年度中簡上字第324號
上  訴  人  甲○○
即  被  告
上列上訴人即被告因詐欺案件，不服本院民國99年1月29日99年
度中簡字第64號刑事簡易判決（檢察官聲請簡易判決處刑案號：
98年度偵字第27601號），提起上訴，本院管轄第二審合議庭判
決如下︰
    主    文
上訴駁回。
    犯罪事實
一、甲○○可預見提供金融帳戶供他人使用，其帳戶將可能淪為
    他人作為行使詐欺犯罪之工具，仍基於縱使有他人持其交付
    之金融帳戶以詐欺取財，亦不違背其本意之幫助詐欺犯意，
    與綽號「阿宏」之詐欺集團成員連繫，達成出租每個帳戶資
    料可取得約新臺幣 (下同)3千元之合意，甲○○乃於民國96
    年3月30日申設合作金庫銀行0000000000000帳號帳戶 (下稱
    合庫銀行帳戶)及萬泰商業銀行000000000000帳號帳戶 (下
    稱萬泰銀行帳戶)後，於96年4月1日，在臺中市○○區○○
    路上某便利商店前，將該二帳戶之存摺、印章、提卡款及密
    碼等資料，交付予「阿宏」，並當場取得每個帳戶約現金3
    千元的代價，而容任他人以其帳戶作為詐欺取財之用 (嗣「
    阿宏」及其所屬詐欺集團成員，乃詐騙白翠錦，使白翠錦陷
    於錯誤，於96年5月8日匯款30萬元至合庫銀行帳戶內；另又
    詐騙劉文夫，使劉文夫陷於錯誤，於96年5月7日，依指示匯
    款110萬元至萬泰銀行帳戶內。甲○○幫助詐騙白翠錦部分
    犯行，經本院96年度中簡字第2256號判處有期徒刑三月確定
    ；就幫助詐騙劉文夫部分犯行，經臺灣臺中地方法院檢察署
    檢察官認甲○○一次提供二帳戶資料，屬同一犯罪行為，應
    為前開確定判決效力所及，而以97年度偵字第11196號為不
    起訴處分確定）。詎甲○○竟食髓知味，復另行起意，於96
    年4月19日，申設第一商業銀行00000000000帳號帳戶 (下稱
    第一銀行帳戶)，隨於隔日，在臺中市○○路上某便利商店
    前，將該帳戶之存摺、印章、提卡款及密碼等，交付予「阿
    宏」，並取得租金代價，而容任他人以該帳戶作為詐欺取財
    之用。嗣「阿宏」及其所屬詐欺集團成員，乃利用網路刊登
    出售汽車之虛偽交易訊息，致丙○○陷於錯誤，於96年5月3
    日委託其友人劉美琳代為存款71萬元至第一銀行帳戶內。嗣
    為警循線查獲。
二、案經丙○○訴由臺北市政府警察局文山第二分局報請臺灣臺
    中地方法院檢察署檢察官偵查後聲請簡易判決處刑。
    理    由
一、訊之被告固不否認其有開立上述銀行帳戶並出租交付予「阿
    宏」之事實，惟對本案罪責仍有爭執，其所辯及上訴意旨為
    ：我的帳戶資料都是交給「阿宏」，我前後總共交了四、五
    個帳戶給阿宏，詳細的數目記不清楚。我當時因為經濟不好
    ，經學長乙○○介紹，將帳戶出租給「阿宏」以得到報酬。
    「阿宏」問我缺多少錢，我跟他說我缺一萬多元，他跟說這
    樣要開四個帳戶才夠。我就先去開兩個帳戶 (開戶時間及開
    戶銀行已經不記得)，並將這兩個帳戶的存摺、印章、提款
    卡、密碼，在臺中市○○路上一家統一超商門口交給「阿宏
    」，當時我跟「阿宏」要租金，他說我必須要把約定剩下的
    兩個帳戶也一併交付給他，他才要付我租金。我回去隔了幾
    天之後又去申請兩個銀行帳戶，然後在臺中市○○路上的一
    家統一超商前交給「阿宏」剩下的這兩個帳戶資料 (也是存
    摺、印章、提款卡、密碼)，「阿宏」當時說他身上帶的錢
    不夠，只有付給我2千或3千元。我僅有一次與「阿宏」約定
    出租帳戶之行為，後續交付不同帳戶資料，只是履行同一次
    出租行為之交付義務，「阿宏」在我第二次交付帳戶資料時
    才付錢，也只是履行約定之全部付款義務，故我並未有數個
    獨立犯罪行為。我上開同一次交付帳戶的犯罪行為，業經鈞
    院96年度中簡字第2256號判處有期徒刑三月確定，故本案原
    審有一行為兩罰之情事，爰請求改判無罪云云。
二、經查：
(一)如犯罪事實欄所示被告提供合庫銀行帳戶及萬泰銀行帳戶予
    「阿宏」，幫助詐欺集團詐騙白翠錦及劉文夫，而分經本院
    判刑確定及經檢察官不起訴處分確定之事實，業經調閱本院
    96年度中簡字第2256號及臺灣臺中地方法院檢察署97年度偵
    字第11196號全卷資料核實。
(二)至於本案被告提供第一銀行帳戶予「阿宏」，幫助詐欺集團
    詐騙丙○○之事實，亦有被告之偵審供詞、被害人丙○○之
    警詢證詞、被告之第一銀行帳戶開戶資料及存款明細、被害
    人託劉美琳存款71萬元至被告帳戶之存款存根聯在卷為證，
    故亦堪認定。
(三)證人即介紹被告出租帳戶之乙○○於審理時具結證稱：「我
    之前是讀逢甲大學化工研究所，甲○○是我學校大學部化工
    系學弟，我們是在外面的遊藝場認識的。…甲○○第一次出
    租帳戶予阿宏時，我有陪他去臺中市○○路接近阿羅哈客運
    站的一家統一超商，當時阿宏把我們帶到比較沒有人的地方
    ，然後把現金交給甲○○。當時甲○○交給阿宏的帳戶資料
    應該不只一本，我記得當時阿宏跟甲○○收購的價格條件，
    跟向我收購的價格條件應該是一樣的，就是一本帳戶資料約
    3千元左右。阿宏是當場就付甲○○錢了」等語；又被告於
    本院96年度中簡字第2256號一案檢察官偵時亦供認：「 (
    合庫銀行帳戶是何時交付予何人？取得何代價？)96 年4月1
    日下午交給一名叫阿宏的人，他給我3千元，是他叫我去辦
    銀行帳戶，要我將帳戶租給他，我也有將其他帳戶交給他。
    我因為缺錢，所以將帳戶交予他」等語，足見被告第一次提
    供帳戶予「阿宏」時，即已得款獲利，其所辯第一次交帳戶
    給「阿宏」時並未得款，應「阿宏」要求，始再續為提供本
    案第一銀行帳戶行為云云，顯然不實。被告於96年4月1日首
    次交付帳戶，嗣隔約20日後，又再次為本案交付「阿宏」第
    一銀行帳戶之行為，顯屬食髓知味，另行起意之提供帳戶幫
    助詐欺之獨立犯罪行為，即被告所犯之本案與前案犯行之間
    ，並無實質上或裁判上一罪之關係，而為前案之本院96年度
    中簡字第2256號確定判決效力所不及，本院自應予以審理科
    刑，被告辯稱本案應為前案確定判決效力所及，原審一罪兩
    罰云云，並無理由。本案事證明確，被告犯行已堪認定，應
    予依法論科。
三、核被告所為，應係犯刑法第30條第1項、第339條第1項之幫
    助詐欺取財罪。被告以幫助之意思，為詐欺罪構成要件以外
    之行為，幫助他人犯上開詐欺之罪，爰依刑法第30條第2項
    之規定，按正犯之刑減輕之。原審審理結果，認被告罪證明
    確，量處被告有期徒刑四月，並諭知易科罰金之折算標準，
    經核其認事用法及量刑，均無違法或不當，應予維持。被告
    上訴執前詞否認犯罪，指摘原審判決不當，為無理由，應予
    駁回
四、被告經本院合法傳喚，無正當理由不到庭審理，爰不待其陳
    述逕行判決。
五、據上論斷，應依刑事訴訟法第455條之1第1項、第3項、第37
    1條、第368條，判決如主文。
中    華    民    國    99    年    6     月    29    日
                  刑事第13庭  審判長法  官  楊萬益
                                    法  官  廖慧如
                                    法  官  蔡建興
本件不得上訴。
上正本證明與原本無異。
                                    書記官  黃英寬
中    華    民    國    99    年    6     月    29    日

司法院資訊處製作；財團法人民間司法改革基金會備份。
